MAYRA CRUZ

Desarrolladora Frontend

ACERCA DE MÍ

Soy desarrolladora Frontend, radicada en CDMX.

Tengo dos años construyendo páginas web con HTML puro, SPA con ReactJS y herramientas web que se conectan con placas electrónicas o focos inteligentes.

Recientemente desarrolle de manera conjunta, un tema de WordPress.

También tengo cuatro años de experiencia en labores administrativas, con Excel como mi principal herramienta.

Me gusta encontrar inspiración en el trabajo de los demás y aprender por mi cuenta.

HABILIDADES:

- Javascript, HTML y CSS
- React.js
- WordPress
- Git
- Excel
- Autodidacta
- Dar y recibir feedback

CONTACTAME AQUÍ:

Móvil: 56 1016 1373

Email: velazquez.leonora@gmail.com

Website: https://cruzmayra.github.io/portafolio/Linkedln: https://www.linkedin.com/in/cruz-mayra

Github: https://github.com/cruzmayra

EXPERIENCIA

Desarrollador frontend

de la Riva Group | Junio 2018 - present

- Desarrollo del tema de WordPress en el sitio de la empresa.
- Desarrollo de herramientas web para unidades de negocio.
- Asesoría y apoyo en el uso de herramientas y/o servicios digitales.

Developer Inter

Yaydoo | Febrero 2018 - Abril 2018

- Redacción de user stories en herramienta de gestión de proyectos.
- Creación de plantillas en herramienta de correo transaccional. Pruebas con API del servicio.
- Apoyo en la maquetación del Home del sitio de la empresa.

Asistente administrativo

Ciasc | Enero 2015 - Septiembre 2017

- Elaboración de informes para dirección y gerencia.
- Gestión y seguimiento de licitaciones y concursos.
- Desarrollo de herramienta para consultar productividad de personal operativo.

Auxiliar administrativo

Consorcio Jurídico | Noviembre 2012 - Diciembre 2014

EDUCACIÓN

Platzi

Frontend con React.js

En curso

Laboratoria

Frontend Developer Bootcamp, 2018

- 6 meses de programa intensivo en desarrollo web, basado en Javascript, y potenciador de habilidades blandas.
- Primer puesto del Talent Fest CDMX 2018: Lagash Squad

Colegio de Estudios Científicos y Tecnológicos

Carrera de Técnico en Contabilidad, 2008